【裁判字號】    89,交訴,110
【裁判日期】    891121
【裁判案由】    業務過失致死等
【裁判全文】
臺灣桃園地方法院刑事判決                        八十九年度交訴字第一一號
    公  訴  人  臺灣桃園地方法院檢察署檢察官
    被      告  甲○○
右列被告因業務過失致死等案件，經檢察官提起公訴（八十九年度偵字第一０五八四
號），本院判決如左：
    主  文
甲○○從事業務之人，因業務上之過失致人於死，處有期徒刑壹年。
    事  實
一、甲○○係愛心屋股份有限公司之送貨司機，為從事駕駛業務之人，於民國八十九
    年五月五日下午三時三十分許，駕駛ＲＫ－八０六一號自小貨車，進入於桃園縣
    龜山鄉○○路之尚未完全通車的路段行駛，沿著該道路往桃園縣龜山鄉方向行駛
    ，而當其行經該路段之林口分線八十二支二Ａ之十三電線桿旁附近之時，本應注
    意汽車在於一般郊區道路行駛，時速應不得超過六十公里，並應注意車前狀況，
    隨時採取必要之安全措施，以防止發生危險事故，且依當時情形，亦無不能注意
    之情事，甲○○竟疏於注意車前狀況，貿然以時速七十公里以上之高速度行駛於
  該路段，適當時錢鎮瀚亦騎乘車牌ＢＹＱ－二七三號重機車後載著乙○○，由該
    路段之對向道路行駛而來，惟此際甲○○於見及之時，因其以高速度行駛致不及
    於煞避，而與錢鎮瀚之重型機車正面撞擊，致使錢鎮瀚當場人、車倒地，造成錢
    休克當場不治死亡；另錢鎮瀚騎乘之上揭重機車後載之乙○○亦當場受有骨盆骨
    折、右髖骨骨折、腦視神經麻痺等傷害。甲○○見狀，旋即報警而自首上情。
二、案經甲○○自首後，由桃園縣警察局龜山分局報請臺灣桃園地方法院檢察署檢察
    官相驗，並由乙○○及錢鎮瀚之母親丙○○○分別訴由桃園縣警察局龜山分局報
    請臺灣桃園地方法院檢察署檢察官偵查起訴。
    理  由
一、訊據被告甲○○對於右揭事實坦承不諱，並有道路交通事故調查報告表乙份及現
    場照片數幀在卷可稽。又再查，本件依據車禍的現場圖及車輛損毀照片所示，被
    告當時煞車的痕跡長達三十餘公尺卻仍然無法完全有效煞停，以及雙方的車輛損
    毀亦均非常嚴重等情形觀之，顯得見被告當時亦確實是以時速七十公里以上之高
    速度行駛於該尚未完全通車的路段，致因其高速行駛而不及有效煞避，遂與被害
    人錢鎮瀚所騎乘之重機車當場正面撞擊無訛。而查，被害人錢鎮瀚確係因為本件
    車禍造成其出血性休克不治死亡，此亦經檢察官督同檢驗員到場相驗屬實，並製
    有相驗屍體證明書、驗斷書、勘驗筆錄各乙份附卷可按。又另一被害人乙○○亦
    係因為本件車禍致當場受有骨盆骨折、右髖骨骨折、腦視神經麻痺等傷害，此亦
    有被害人乙○○之傷害診斷證明書附卷可稽。次按，汽車的行車速度，應依標誌
    之規定，無標誌者，縱然是在於一般郊外道路時速亦不得超過六十公里，及汽車
    於行駛之時，駕駛人亦應注意車前狀況，並應隨時採取必要之安全措施，此於道
    路交通安全規則第九十三條第一項第一款、第九十四條第三項亦均分別定有明文
    ，被告駕車自應注意遵守上述道路交通安全之規定，且依其當時狀況，又非不能
    注意，竟疏不注意，以致於肇事，致使被害人錢鎮瀚因此車禍造成出血性休克死
    亡，另一被害人乙○○亦當場受有骨盆骨折、右髖骨骨折、腦神經麻痺等傷害，
    被告顯屬有過失甚明，且其過失行為核與被害人錢鎮瀚死亡、被害人乙○○受傷
    鎮瀚出血性之間，亦均具有相當之因果關係。是綜據上情所述，本件被告右揭過
    失事證已甚明確，其請求本院再履勘右揭昔日之交通事故發生之時的車禍現場並
    請求鑑定其有無過失責任，應均已無必要，其右揭犯行足堪認定，應予依法論科
    。
二、查被告甲○○係愛心屋股份有限公司之送貨司機，乃從事駕駛業務之人，核被告
    甲○○右揭所為，係犯刑法第二百七十六條第二項之業務過失致死罪及同法第二
    百八十四條第二項前段之業務過失傷害罪。惟被告係以一過失行為而同時觸犯上
    揭二罪名，屬想像競合犯，依據刑法第五十五條之規定，應從較重之業務過失致
    死罪處斷。次查，被告甲○○於犯罪尚未被發覺之前，即主動向警自首右情，此
    已業經載明於本件道路交通事故調查報告表（即本件報案人：甲○○、肇事駕駛
    人）內可參，其並自行到庭已接受法院裁判，核應依刑法第六十二條前段之規定
    ，減輕其刑。爰審酌被告之犯後態度，並另參其品性、素行及因犯罪所造成之損
    害與其右揭過失之程度等一切情狀，量處如主文所示之刑，以資懲儆。
三、據上論斷，應依刑事訴訟法第二百九十九條第一項前段，刑法第二百七十六條第
    二項、第二百八十四條第二項前段、第五十五條、第六十二前段條，罰金罰鍰提
    高標準條例第一條前段，判決如主文。
本案經檢察官呂理銘到庭執行職務。
中      華      民      國    八十九    年      十一月      二十    日
                                  臺灣桃園地方法院刑事第一庭
                                      法  官 呂 仲 玉
右正本證明與原本無異。
如不服本判決，應於判決送達後十日內向本院提出上訴狀( 應附繕本 )，上訴於
臺灣高等法院。
                                    書記官   劉文松
中        華        民        國   八十九   年   十一   月    二十四    日
刑法第二百七十六條
因過失致人於死者，處二年以下有期徒刑、拘役或二千元（現已提高十倍為二萬元）
以下罰金。
從事業務之人，因業務上之過失犯前項之罪者，處五年以下有期徒刑或拘役得併科三
仟元（現已提高十倍為三萬元）以下罰金。
刑法第二百八十四條
從事業務之人，因業務之過失傷害人者，處一年以下有期徒刑、拘役或一千元以下罰
金。致重傷者，處三年以下有期徒刑、拘役或二千元以下罰金。


司法院資訊處製作；財團法人民間司法改革基金會備份。
